【裁判字號】    90,簡上緝,1
【裁判日期】    900802
【裁判案由】    公共危險
【裁判全文】
臺灣雲林地方法院刑事判決                            九十年度簡上緝字第一號
    上  訴  人  臺灣雲林地方法院檢察署檢察官
    被      告  丁○○
右上訴人因公共危險案件，不服本院北港簡易庭八十九年度港交簡字第三三號，中華
民國八十九年四月十一日第一審簡易判決（聲請案號：台灣雲林地方法院檢察署八十
九年度偵字第一○四七號），提起上訴，本院管轄第二審合議庭判決如左：
    主  文
上訴駁回。
    事  實
一、丁○○於民國八十六年十二月十五日，向戊○○承租座落於雲林縣台西鄉○○村
    ○○○段地號二六九之一九三號房屋經營「玲瓏茶藝館」，並在房屋後部闢建數
    間宿舍，供工作人員住宿之用，為現供人使用之住宅。丁○○明知經營茶藝館用
    電量激增，應注意平時對於該茶藝館內之電線線路之安全應定期維護、檢查，且
    依當時情形，並無不能注意之情事，竟疏於定期維護檢查電線，而於八十七年二
    月二日凌晨十二時三十分許（公訴人誤載為八十九年二月一日凌晨十二時許），
    致該住宅左側休息室之電源插座短路引起燃燒，而燒毀該現供人使用之住宅。
二、案經被害人戊○○訴請臺灣雲林地方法院檢察署檢察官偵查起訴。
    理  由
一、右揭事實，業據被上訴人即被告丁○○坦承不諱，核與證人即玲瓏茶藝館會計丙
    ○○證述之情節相符，且參以雲林縣警察局火災原因調查報告載稱：經現場勘查
    ，各項燃燒後狀況，受熱燒損嚴重處，所及火流方向，研判該場火災，係由屋內
    左後段休息室「宿舍」先起火燃燒，再延燒到其他廂房。依據滅火行動過程及火
    熱現象，現場起火原因類似由左側休息室之電源插座短路所引起之可能性較大等
    語相符，此有雲林縣警察局火災原因調查報告書一份在卷可稽，足見本案火災之
    起火原因，應係因被告於其所經營上開「玲瓏茶藝館」內使用之電源插座短路走
    火，引燃屋內易燃物品所釀成，迨無疑義。是被告前揭自白，已與事實相符，自
    堪採信。告訴人雖指稱係本件火災係因被告茶藝館小姐為趕出場任意丟棄煙蒂所
    致，當時製作筆錄時被告有向警察表明上情，且倘係電線走火，理應跳電而不至
    於發生火災云云。然查：案發當日被告經承辦警員訊問起火原因時，並未提及有
    茶藝館小姐為趕出場而吸煙不慎以致肇致本件火災之事等情，業據證人即承辦警
    員己○○到庭證述屬實。且雲林縣警察局消防隊到現場勘查時，該茶藝館已無電
    源，亦未發現其他火種，而因電路設計或有差異，致並非所有電線走火之情況均
    會立即跳電等語，業據雲林縣消防隊隊員甲○○到庭證稱無訛，並有上開火災原
    因調查報告書所附之火災出動觀察記錄一紙在卷可憑。再參以告訴人自承：被告
    店內小姐吸煙不慎而造成此火災之事係一名不知名之小孩所告知等語，證人乙○
    ○亦僅證稱伊係自一名陌生之茶藝館小姐聽聞係有人抽煙不慎引起等語在卷，然
    告訴人及證人乙○○均無法提供本院其所聽聞之消息來源為何人，是本院尚難遽
    以此傳聞證據即認本件火災原因為被告店內小姐吸煙不慎所致。按在屋內裝設電
    源配線設備，平日應注意維護及維修該電源配線線路，以免因電線使用過久劣化
    或不堪負荷造成走火之情形，被告承租上開房屋經營「玲瓏茶藝館」，當為其應
    注意且能注意之事項，且並無不能注意之情事，被告若能密切注意該屋之電源配
    線線路，詳予修繕維護，適時採取必要之安全維護措施，當不致因電源插座線路
    走火產生此次火災，詎被告竟疏未注意，致生本件火災，燒燬本件現供人使用之
    住宅一棟，被告行為顯有過失，且其過失行為與本件火災之發生間具有相當因果
    關係甚明。此外，復有房屋租賃契約書一份在卷足憑，事證明確，被告前揭犯行
    ，堪以認定。
二、核被告丁○○所為，係犯刑法第一百七十三條第二項之失火燒毀現供人使用之住
    宅罪。原審引依上開法條及刑事訴訟法第四百四十九條第一項前段，刑法第四十
    一條，罰金罰鍰提高標準條例第一條前段、第二條規定，並審酌被告過失之程度
    、被害人之財物損失，且被告迄今尚未與被害人達成民事和解、所生危害及其犯
    罪後之態度等一切情狀，量處有期徒刑三月，並諭知易科罰金之折算標準。本院
    經核原審認事用法皆無不合，量刑亦稱妥適，上訴意旨指摘原判決量刑過輕而有
    不當，並無可取，為無理由，應予駁回。又被告行為後刑法第四十一條業於九十
    年一月四日修正，並於同年月十日公布施行，就被告所犯其諭知易科罰金之折算
    標準雖無不同，然被告行為後法律既有變更，依刑法第二條第一項前段規定，自
    應適用裁判時之法律即修正後刑法第四十一條第一項前段規定，諭知易科罰金之
    折算標準，原審未及比較，附此敘明。
據上論斷，應依刑事訴訟法第四百五十五條之一第一項、第三項、第三百六十八條，
判決如主文。
本案經檢察官林良蓉到庭執行職務。
中      華      民      國      九十      年      八      月      二    日
                                        臺灣雲林地方法院刑事第二庭
                                            審判長法官  紀文勝
                法      官  吳福森
                                            法      官  趙思芸
右正本證明與原本無異。
不得上訴。
                                            書  記  官  王淑美
中      華      民      國      九十      年      八      月      二    日


司法院資訊處製作；財團法人民間司法改革基金會備份。
